臺灣高等法院刑事判決
108年度上訴字第3379號
上  訴  人  
即  被  告  曾文淵  



                      （在法務部○○○○○○○執行中）  選任辯護人  曾宿明法扶律師
上列上訴人因違反毒品危害防制條例等案件，不服臺灣基隆地方
法院108年度訴字第238號，中華民國108年8月13日第一審判決（
起訴案號：臺灣基隆地方檢察署108年度偵字第715號、107年度
偵字第6779號），提起上訴，本院判決如下：
    主  文
上訴駁回。
    犯罪事實
一、曾文淵明知甲基安非他命係毒品危害防制條例第2條第2項第
    2款所列管之第二級毒品，非經許可，不得持有、販賣。詎
    曾文淵出獄後，因有施用第一、二級毒品癮習，為求以販毒
    之利潤供其吸毒花費及生活所需，竟基於販賣第二級毒品甲
    基安非他命以牟利之犯意，依購入時之甲基安非他命行情，
    以新臺幣（下同）1000元至1500元不等之價格，購入含袋重
    1 公克之甲基安非他命後，取出0.1至0.2公克數量之甲基安
    非他命留供自己施用，剩餘0.8 公克左右之甲基安非他命，
    則以購入原價（1000元至1500元）出售（換算每販賣1 公克
    甲基安非他命，可獲取0.1至0.2公克量差之毒品，即相當於
    100元至200元左右之利潤）；曾文淵自107年7月間起至同年
    9月初以前，向不詳年籍之毒品上游，於107 年9月12日、9 
    月15日，向謝嘉偉（業經警移送臺灣基隆地方檢察署檢察官
    偵辦）購入1 公克甲基安非他命後，使用以自己名義申辦之
    0000000000行動電話門號（插置於曾文淵所有之SAMSUNG廠
    牌行動電話【IMEI序號：000000000000000、0000000000000
    00】 使用）為販毒交易聯絡工具，販賣如附表壹編號二、
    六、九所示之第二級毒品甲基安非他命予洪信浩、黃奇益、
    李文勝等人（販賣時間、地點、數量、金額、方法，詳見下
    列附表壹編號二、六、九「行為對象」、「行為（聯絡或交
    易）時間」、「行為地點」、「數量」、「金額」、「犯罪
    事實」各欄所述）。曾文淵即以此方式，賺取量差（價差）
    營利。嗣因基隆市警察局對曾文淵持用之0000000000門號行
    動電話實施通訊監察結果，得悉曾文淵有購入毒品後再予以
    出售給洪信浩等人之毒品聯絡及交易情事後，乃向檢察官及
    原審聲請核發拘票、搜索票，於107年12月12日下午2時至3 
    時許，至曾文淵位於基隆市○○區○○路000○0號（5樓）現居所
    處實施搜索並拘獲曾文淵，復於同日下午4時許，帶同曾文
    淵前往基隆市○○區○○路00巷00弄0號舊住所處實施搜索，分
    別搜獲曾文淵所有、供其販賣及轉讓聯絡用之SAMSUNG廠牌
    行動電話（IMEI序號：000000000000000、000000000000000
    ）1支及電子磅秤1台，供曾文淵本身施用甲基安非他命剩餘
    之甲基安非他命1包、殘渣袋1個、藥鏟1支 （業經原審於曾
    文淵所犯施用第一、二級毒品案件【107年度訴字第235號】
    中，宣告沒收及沒收銷燬），及與本案販賣及轉讓均無關之
    0000000000號門號（含行動電話）等物扣案，經曾文淵坦承
    ，而查悉上情。
二、案經基隆市警察局移送臺灣基隆地方檢察署檢察官偵查起訴
    。趋　　
　  理  由
甲、程序方面：
一、原審判決被告販賣第二級毒品五罪及轉讓禁藥七罪，被告上
    訴後，就其中販賣第二級毒品二罪（即原判決附表壹編號十
    一、十二部分）及轉讓禁藥七罪撤回上訴而確定，是本院 
    只就其餘販賣第二級毒品三罪（即原判決附表壹編號二、六
    、九部分）審理，先予敘明。　　
二、按刑事訴訟法第159條第1項雖規定，被告以外之人於審判外
    之言詞或書面陳述，除法律有規定外，不得作為證據。惟同
    法第159條之5第1、2項已規定，經當事人於審判程序同意作
    為證據，法院審酌該言詞陳述或書面陳述作成時之情況，認
    為適當者，亦得為證據。又當事人、代理人或辯護人於法院
    調查證據時，知有第159條第1項不得為證據之情形，而未於
    言詞辯論終結前聲明異議者，視為有前項之同意（指同條第
    1項之同意作為證據），此乃第159條第1項所容許，得作為
    證據之例外規定之一。本案所據以認定被告犯罪事實之供述
    證據，檢察官、被告及辯護人於言詞辯論終結前，均未就上
    開證據主張有刑事訴訟法第159條第1項不得為證據之情形，
    本院復審酌各該證據作成時並無違法及證明力明顯過低之瑕
    疵等情況，認為適當，是未爭執之供述證據，具有證據能力
    。
三、本案認定犯罪事實之非供述證據，均與本案事實具有自然關
    聯性，且核屬書證、物證性質，又查無事證足認有違背法定
    程式或經偽造、變造所取得等證據排除之情事，復經本院依
    刑事訴訟法第164條、第165條踐行物證、書證之調查程序，
    檢察官、被告及辯護人對證據能力均不爭執，具有證據能力
    。
乙、實體方面：
一、認定犯罪事實所憑之證據及理由：
　㈠上揭犯罪事實，業據上訴人即被告曾文淵於偵查、原審及本
    院審理時均供認不諱，核與證人即毒品買受人黃奇益、洪信
    浩、李文勝等人於警詢、偵訊時證述之情節相符，並有毒品
    鑑定書、通訊監察書及譯文在卷可佐、復有插置0000000000
    門號之SAMSUNG廠牌行動電話1支、電子磅秤1台等證物扣案
    足稽（前述證據資料各詳如附表壹編號二、六、九「證據」
    欄所示）。
  ㈡按販賣毒品之所謂販賣行為，其販毒者主觀上有營利之意圖
    ，且客觀上有販賣之行為，即足構成；次按甲基安非他命係
    毒品危害防制條例第2條第2項第2 款所定之第二級毒品，物
    稀價昂，其持有販賣者，政府查緝甚嚴，苟非有利可圖，當
    不願甘冒法律制裁之風險，而予販賣；是衡以毒品之非法交
    易向為政府查禁森嚴且重罰不寬貸之行為，為一般民眾普遍
    認知之事；而販賣毒品因係違法行為，非可公然為之，亦無
    公定價格，容易分裝並增減份量，且每次買賣之價量，輒因
    買賣雙方關係之深淺、資力、需求量及對行情之認知、來源
    是否充裕、查緝是否嚴緊、購買者被查獲時供出購買對象之
    風險評估等因素，而異其標準，非可一概而論。是販賣者從
    各種「價差」或「量差」或係「純度」謀取利潤方式，或有
    差異，然其所圖利益之非法販賣行為目的，則屬相同，並無
    二致。因之，販賣毒品之利得，除被告（行為人）坦承犯行
    或價量俱臻明確外，委難察得實情，販賣之人從價差或量差
    中牟利之方式雖異，其意圖營利之販賣行為則同一（最高法
    院87年台上字第3164號判決意旨參照）。被告供承伊購入甲
    基安非他命之進價不一，有時價昂、有時較廉，並供承約以
    1000元或1500元之價格，購入含袋重1 公克之甲基安非他命
    後，取出0.1至0.2公克供己施用，剩餘0.8 公克左右之甲基
    安非他命，再以原購入價格出售；販賣0.3公克500元甲基安
    非他命給李文勝該次，伊留下100 元價格，約零點零幾公克
    數量之甲基安非他命，以此賺取「量差」（利潤約100至200
    元）方式，販賣甲基安非他命（見原審卷第126頁）。是被
    告販賣1公克甲基安非他命，約可獲取100元至200元不等之
    利潤，是被告販入甲基安非他命出售，具有從中賺取買賣價
    差或量差牟利之意圖甚明。
　㈢綜上所述，足證被告之自白與事實相符。本案事證明確，被
    被告犯行堪以認定。
二、論罪科刑：
  ㈠按甲基安非他命屬毒品危害防制條例第2條第2項第2 款所列
    之第二級毒品，非經許可，不得非法販賣及持有。核被告所
    為3次犯行，均係犯毒品危害防制條例第4條第2項之販賣第
    二級毒品罪。被告因販賣甲基安非他命而持有第二級毒品甲
    基安非他命之低度行為，各為其販賣之高度行為所吸收，均
    不另論罪。
  ㈡被告前因施用第二級毒品案件，分別經原審以：(1)、104年
    度基簡字第1645號判決判處有期徒刑3月確定； (2)、104年
    度基簡字第1681號判決判處有期徒刑3月確定；前開(1)、(2
    )二案所處之罪刑，嗣經原審以105 年度聲字第695號裁定應
    執行有期徒刑5 月確定，於107年1月31日執行完畢，有本院
    被告前案紀錄表在卷可查，其於受徒刑之執行完畢後，5 年
    以內故意再犯本件有期徒刑以上之各罪，為累犯。而被告行
    為後，司法院大法官會議業於108年2月22日公布釋字第775 
    號解釋文，解釋意旨謂：「有關累犯加重本刑部分，不生違
    反憲法一行為不二罰原則之問題。惟其不分情節，基於累犯
    者有其特別惡性及對刑罰反應力薄弱等立法理由，一律加重
    最低本刑，於不符合刑法第59條所定要件之情形下，致生行
    為人所受之刑罰超過其所應負擔罪責之個案，其人身自由因
    此遭受過苛之侵害部分，對人民受憲法第8 條保障之人身自
    由所為限制，不符憲法罪刑相當原則，牴觸憲法第23條比例
    原則。於此範圍內，有關機關應自本解釋公布之日起2 年內
    ，依本解釋意旨修正之。於修正前，為避免發生上述罪刑不
    相當之情形，法院就該個案應依本解釋意旨，裁量是否加重
    最低本刑」。亦即，刑法第47條第1 項規定針對構成累犯者
    ，加重本刑部分雖未違憲，但不分情節，一律加重最低本刑
    部分，因不符罪刑相當原則及比例原則，核屬違憲，應由法
    院依個案情形裁量是否加重最低本刑。因此，參酌司法院大
    法官會議釋字第775 號解釋之意旨，法院就符合累犯要件之
    被告，仍應以其是否有其特別惡性或對刑罰反應力薄弱等事
    由，依職權本於合目的性之裁量，妥適審酌被告所犯前後數
    罪間，關於前案之性質（故意或過失）、前案徒刑之執行完
    畢情形（有無入監執行完畢、是否易科罰金或易服社會勞動
    ）、再犯之原因、兩罪間之差異（是否同一罪質、重罪或輕
    罪）、主觀犯意所顯現之惡性及其反社會性等情，綜合判斷
    各別被告有無因加重本刑致生所受刑罰超過其所應負擔罪責
    之情形，裁量是否加重最低本刑。查被告自民國82年間起，
    即有吸食麻醉藥品（安非他命）之紀錄，二十多年來，進出
    監所多次，均與「毒品」相關連，從施用第二級毒品，到施
    用第一級毒品，歷年來屢經查獲，從未曾與「毒品」斷離，
    且於毒品案件出獄後，更進而販毒毒品牟利，所為罪質相同
    ，且均為「故意」，而被告一犯再犯，不因頻繁入出監所多
    次，且在監執行十數載，仍不知惕勵自新，於前案執行完畢
    後僅半年多，即再犯數次販賣毒品及轉讓禁藥之罪，顯見被
    告不知悔改、不思遠離毒品；而被告出入監所多次，所犯均
    為吸食等與毒品有關罪質之犯罪，顯見被告符合「具特別惡
    性」及「對刑罰反應力薄弱」之「累犯」特質；考量被告前
    後均觸犯相同罪質之犯罪，及本案情節等個案狀況、構成累
    犯前案紀錄之罪名輕重、犯罪次數、徒刑執行完畢之態樣及
    時期等各種情形，認被告並無前開大法官釋字第 775號解釋
    意旨所謂「一律加重最低本刑，於不符合刑法第59條所定要
    件之情形下，致生行為人所受之刑罰超過其所應負擔罪責，
    不符罪刑相當原則、比例原則」之情形（釋字第 775號解釋
    意旨及解釋、最高法院108年度台上字第338號刑事判決意旨
    參照）。是被告所犯3罪，依刑法第47條第1項累犯規定，加
    重其刑。
  ㈢按「犯第4條至第8條之罪，於偵查及審判中均自白者，減輕
    其刑」，毒品危害防制條例第17條第2 項定有明文；該條項
    規定旨在獎勵犯人悛悔，同時使偵查或審判機關易於發現真
    實，以利毒品查緝，俾收防制毒品危害；故不論被告之自白
    ，係出於自動或被動、簡單或詳細、一次或多次，事後有無
    翻異，苟其於偵查及審判中均曾有自白，即應依法減輕其刑
    （最高法院100年度臺上字第1231號、第2926號、101年度臺
    上字第1539號判決意旨參照）。被告就上述3 次販賣第二級
    毒品犯行，於偵審中均自白犯行，依毒品危害防制條例第17
    條第2 項規定減輕其刑。
  ㈣犯罪之情狀顯可憫恕，認科以最低刑度仍嫌過重者，得酌量 
    減輕其刑，刑法第59條定有明文。所謂顯可憫恕，係指被告
    之犯罪之犯行有情輕法重之情，在客觀上足以引起一般同情
    ，處以法定最低刑度仍失之過苛，尚堪憫恕之情形而言。而
    販賣第二級毒品之法定刑為七年以上有期徒刑，然同為販賣
    第二級毒品之人，其原因動機不一，犯罪情節未必盡同，或
    有大盤毒梟者，亦有中、小盤之分，其販賣行為所造成危害
    社會之程度自屬有異，法律科處此類犯罪，卻同為七年以上
    有期徒刑，不可謂不重。於此情形，自非不可依客觀之犯行
    與主觀之惡性二者加以考量其情狀，是否有可憫恕之處，適
    用刑法第59條之規定酌量減輕其刑，期使個案裁判之量刑，
    能斟酌至當，符合比例原則。被告販賣第二級毒品行為，戕
    害國民身心健康，助長施用毒品惡習，固有不該，惟被告販
    賣第二級毒品之次數不多，而販賣所得亦僅約0.1至0.2公克
    量差之利得（約100至200元之利潤），被告就販賣第二級毒
    品之惡性及犯罪情節，實與長期、多次販賣毒品之販毒者迥
    異，而其所犯販賣第二級毒品罪之法定刑為「無期徒刑或7 
    年以上有期徒刑」之重典，顯屬情輕法重，在客觀上足以引
    起一般同情，就被告所犯各罪，均再依刑法第59條規定酌量
    減輕其刑。２
　㈤被告所犯上述3罪，犯意各別，行為互殊，應予以分論併罰。
三、沒收說明：
  ㈠按犯第四條至第九條、第十二條、第十三條或第十四條第一
    項、第二項之罪者，其供犯罪所用之物，不問屬於犯罪行為
    人與否，均沒收之，毒品危害防制條例第19條第1 項定有明
    文。查扣案被告用以聯絡黃奇益、李文勝、洪信浩之000000
    0000門號（SIM卡未扣案）所含插置之SAMSUNG廠牌行動電話
    1支（IMEI序號：000000000000000、000000000000000─原審
    108年保字第452號贓證物保管單編號1）為被告用以聯絡販
    賣第二級毒品交易之用，依毒品危害防  制條例第19條第1 
    項規定宣告沒收；另扣案電子磅秤1 個（原審108年保字第4
    52號贓證物保管單編號 5），被告供稱亦有作為販賣第二級
    毒品所用，依同條項規定宣告沒收。②
  ㈡未扣案之0000000000門號SIM卡1枚，係被告原先插置於前開
    之SAMSUNG廠牌行動電話內，作為與購毒者李文勝等人聯絡
    甲基安非他命毒品交易所用之門號，於被告遭警方查獲時，
     已不見蹤跡；然此門號係作為毒品買賣聯繫之用，業據被
    告自承及購毒者證述，並有通訊監察書及譯文在卷可參，依
    毒品危害防制條例第19條第1 項規定，因屬絕對義務沒收之
    物，仍宣告沒收。又因未據扣案，因無證據證明業已滅失，
    此時仍應回歸刑法相關規定，依刑法第38條第4項規定，於
    全部或一部不能沒收或不宜執行沒收時，追徵其價額。
  ㈢任何人都不得保有犯罪所得為普世基本法律原則，犯罪所得
    之沒收、追繳或追徵，在於剝奪犯罪行為人之實際犯罪所得
    （原物或其替代價值利益），使其不能坐享犯罪之成果，以
    杜絕犯罪誘因，可謂對抗、防止經濟、貪瀆或販毒犯罪之重
    要刑事措施，性質上屬類似不當得利之衡平措施，著重所受
    利得之剝奪。被告3次販賣第二級毒品之價金共3500元，並
    未扣案，依刑法第38條之1第1項、第3項規定宣告沒收，於
    全部或一部不能沒收或不宜執行沒收時，追徵其價額。
四、維持原判決及駁回上訴之理由：
　　本院審理結果，認原審以被告犯販賣第二級毒品罪（3 罪）
    ，事證明確，適用毒品危害防制條例第4條第2項、第17條第
    2項，刑法第11條、第47條第1項、第59條、第38條第4項、
    第38條之1 第1項、第3項之規定，以被告之責任為基礎，並
    斟酌刑法第57條各款所列事項等一切情狀，於判決內詳述其
    理由，判決：「曾文淵販賣第二級毒品，累犯，處有期徒刑
    貳年。扣案SAMSUNG廠牌行動電話壹支（IMEI序號：三五六
    一六九O七O九五四四四四、三五六一七OO七O九五四四四二
    ）、電子磅秤壹台，均沒收之；未扣案Z○○○○○○○○○門號SIM
    卡壹枚及販毒所得新臺幣壹仟伍佰元，均沒收之，於全部或
    一部不能沒收或不宜執行沒收時，追徵其價額。又販賣第二
    級毒品，累犯，處有期徒刑貳年。扣案SAMSUNG廠牌行動電
    話壹支（IMEI序號：三五六一六九O七O九五四四四四、三五
    六一七OO七O九五四四四二）、電子磅秤壹台，均沒收之；
    未扣案Z○○○○○○○○○門號SIM卡壹枚及販毒所得新臺幣壹仟伍
    佰元，均沒收之，於全部或一部不能沒收或不宜執行沒收時
    ，追徵其價額。又販賣第二級毒品，累犯，處有期徒刑壹年
    拾月。扣案SAMSUNG廠牌行動電話壹支（IMEI序號：三五六
    一六九O七O九五四四四四、三五六一七OO七O九五四四四二
    ）、電子磅秤壹台，均沒收之；未扣案Z○○○○○○○○○門號SIM
    卡壹枚及販毒所得新臺幣伍佰元，均沒收之，於全部或一部
    不能沒收或不宜執行沒收時，追徵其價額。」核其認定事實
    、適用法律及量刑，均為妥適。被告上訴意旨略以：其有供
    出毒品來源係向謝嘉偉購買，原審未依規定減輕其刑，量刑
    尚有未洽云云。然查：被告於本院準備程序時供稱：其於10
    7年7 月 31日、107年8月7日、107年8月24日3次所販賣之毒
    品係向謝嘉偉購買，聲請本院調查，經證人謝嘉偉於本院審
    理時證稱：伊只有於107年9 月12日、107年9 月15日二次販
    賣甲基安非他命予被告，已被法院判刑，伊並無於107年7、
    8月間販毒予被告，至107年7 、8月間與被告之通話內容，
    是談論被告前向伊借錢未還或伊請被告幫伊找工作之事等語
    （見本院卷第175至176頁），顯見被告並無供出毒品來源而
    查獲其他正犯，自不適用毒品危害防條例第17條第1項供出
    毒品來源減免其刑之規定。是被告之上訴為無理由，應予駁
    回。
據上論斷，應依刑事訴訟法第368條，判決如主文。
本案經檢察官許祥珍到庭執行職務。
中　　華　　民　　國　　109 　年　　4 　　月　　9 　　日
                  刑事第八庭  審判長法　官 陳世宗
                                    法　官 呂寧莉
                                    法　官 周明鴻
以上正本證明與原本無異。
如不服本判決，應於收受送達後20日內向本院提出上訴書狀，其
未敘述上訴之理由者並得於提起上訴後20日內向本院補提理由書
（均須按他造當事人之人數附繕本）「切勿逕送上級法院」。
                                    書記官 謝雪紅
中　　華　　民　　國　　109 　年　　4 　　月　　9 　　日
附錄：本案論罪科刑法條全文
毒品危害防制條例第4條第2項
製造、運輸、販賣第二級毒品者，處無期徒刑或7 年以上有期徒
刑，得併科新臺幣1千萬元以下罰金。

附表壹
編號 行為對象 行為態樣 犯   罪   事   實 證                 據 備      註 罪名、宣告刑及沒收  行為（聯絡或交易）時間 數     量（含袋重）      行為地點 金     額（新臺幣）     二 洪信浩 黃奇益    販賣 洪信浩於107年7月31日晚間6 時許，使用0000000000門號行動電話，撥打至曾文淵持用之0000000000門號2 次後，曾文淵均未接聽，曾文淵後於同日晚間回撥給洪信浩詢問何事找伊，洪信浩以欲至曾文淵居所處「聊天」為隱喻，欲向曾文淵購買甲基安非他命，嗣同日晚間7 時許，黃奇益亦以簡訊通知曾文淵表示會與洪信浩二人一同於晚間7 時30分許後，至曾文淵居所處；嗣於左列時間，洪信浩偕同綽號「益仔」之黃奇益，一同至左列曾文淵居所處，由洪信浩與黃奇益以左列金額向曾文淵購得甲基安非他命 1小包平分，俟後由洪信浩給付左列價金給曾文淵而完成交易。 一、被告曾文淵自白 (一)警詢1.107年12月13日第2次調查筆錄（第715號偵查卷第17頁【第6779號偵查卷第17頁同】）。2.108年1月2日警詢筆錄（第6779號偵查卷第504-505頁）。 (二)偵訊1.107年12月13日偵訊筆錄（第6779號偵查卷第381頁）。2.108年1月2日偵訊筆錄（第6779號偵查卷第514頁）。 (三)原審訊問1.107年12月13日訊問筆錄（原審聲羈卷第60頁)。2.108年6月3日準備程序筆錄（原審卷第126頁）。3.108年7月2日審判筆錄（原審卷第168頁）。 二、證人洪信浩證述 (一)警詢1.107 年12月12日調查筆錄（第715 號偵查卷第67-68頁【第6779號偵查卷第257-258頁同】）。 (二)偵訊1.107 年12月12日偵訊筆錄（第6779號偵查卷第302-303頁）。 三、證人黃奇益證述 (一)警詢1.107年12月26日警詢筆錄（第6779號偵查卷第000-0000頁）。 (二)偵訊1.107年12月26日偵訊筆錄（第6779號偵查卷第487頁）。 四、原審107 年度聲監字第770 號通訊監察書及譯文（第6779號偵查卷第     139-141頁、第27-28頁）。 五、原審107 年度聲搜字第568 號搜索票、基隆市警察局搜索扣押筆錄及扣押物品目錄表、現場照片（第6779號偵查卷第49-65頁）。 六、108年1月18日航藥鑑字第0000000 號交通部民用航空局航空醫務中心毒品鑑定書（第6779號偵查卷第571頁）。 七、扣案電子磅秤1台、SAM SUNG廠牌行動電話1 支（無SIM卡）等證物。 起訴書犯罪事實一之附表一編號2 曾文淵販賣第二級毒品，累犯，處有期徒刑貳年。扣案SAMSUNG 廠牌行動電話壹支（IMEI序號：○○○○○○○○○○○○ 四四四、○○○○○○○○○○○○○○○）、電子磅秤壹台，均沒收之；未扣案○○○○○○○○○○門號SIM 卡壹枚及販毒所得新臺幣壹仟伍佰元，均沒收之，於全部或一部不能沒收或不宜執行沒收時，追徵其價額。  107年7月31日19時30分許後不久 甲基安非他命（約1 公克）      曾文淵位於基隆市○○區○○路 000號5 樓之居所內   1500元     六  洪信浩    販賣 洪信浩於107 年8月7日下午4 時57分許，使用0000000000門號行動電話，撥打至曾文淵持用之0000000000門號電話，向曾文淵表示因工作疲勞，欲至曾文淵居所處「聊天」（購買甲基安非他命）後，即騎乘乘機車至左列地點，以左列金額，向曾文淵購買左列數量之甲基安非他命，並交付價金予曾文淵收受而成交易。 一、被告曾文淵自白 (一)警詢1.107年12月13日第2次調查筆錄（第715號偵查卷第18頁【第6779號偵查卷第18頁同】）。 (二)偵訊1.107年12月13日偵訊筆錄（第6779號偵查卷第381頁）。 (三)原審1.107年12月13日訊問筆錄（原審聲羈卷第60頁)。2.108年6月3日準備程序筆錄（原審卷第126頁）。3.108年7月2日審判筆錄（原審卷第168頁）。 二、證人洪信浩證述 (一)警詢1.107 年12月12日調查筆錄（第715 號偵查卷第66-67頁【第6779號偵查卷第108-109頁同】）。 (二)偵訊1.107 年12月12日偵訊筆錄（第6779號偵查卷第303頁）。 三、原審107 年度聲監字第770 號通訊監察書及譯文（第6779號偵查卷第     139-141頁、第29頁）。 四、原審107 年度聲搜字第568 號搜索票、基隆市警察局搜索扣押筆錄及扣押物品目錄表、現場照片（第6779號偵查卷第49-65頁）。 五、108年1月18日航藥鑑字第0000000 號交通部民用航空局航空醫務中心毒品鑑定書（第6779號偵查卷第571頁）。 六、扣案電子磅秤1台、SAM SUNG廠牌行動電話1 支（無SIM卡）等證物。 1.起訴書犯罪事實一之附表一編號3 2.本次通聯時間為107 年8月7日「16時57分許」，起訴書誤繕為「16時5 分許」。 曾文淵販賣第二級毒品，累犯，處有期徒刑貳年。扣案SAMSUNG 廠牌行動電話壹支（IMEI序號：○○○○○○○○○○○○ 四四四、○○○○○○○○○○○○○○○）、電子磅秤壹台，均沒收之；未扣案○○○○○○○○○○門號SIM 卡壹枚及販毒所得新臺幣壹仟伍佰元，均沒收之，於全部或一部不能沒收或不宜執行沒收時，追徵其價額。  107年8月7 日16時57分後不久 甲基安非他命 （約1公克）      曾文淵位於基隆市○○區○○路 000號5 樓之居所內   1500元     九  李文勝    販賣 李文勝於107年8月24日下午4 時許，以登記為賴瓊華所有之0000000000門號行動電話，撥打給曾文淵之0000000000門號電話，暗示欲至曾文淵居所處購買甲基安非他命，嗣於左列時、地，李文勝抵達曾文淵居所處後，曾文淵因翌日須上工，缺錢加油，乃以左列數量之甲基安非他命 500元之價格，販賣給李文勝，並收受李文勝交付之500 元價金，賺取約100元之利潤。 一、被告曾文淵自白 (一)警詢1.107年12月13日第2次調查筆錄（第715號偵查卷第21-22頁【第6779號偵查卷第21-22頁同】）。 (二)偵訊1.107年12月12日偵訊筆錄（第6779號偵查卷第381頁）。2.108年1月2日偵訊筆錄（第6779號偵查卷第513-514頁）。 (三)原審訊1.107年12月13日訊問筆錄（原審聲羈卷第60頁)。2.108年6月3日準備程序筆錄（原審卷第126頁）。3.108年7月2日審判筆錄（原審卷第168頁）。 二、證人李文勝證述 (一)警詢1.107年12月12日調查筆錄（第715號偵查卷第77頁【第6779號偵查卷第127 頁同】）。 (二)偵訊1.107 年12月12日偵訊筆錄（第6779號偵查卷第349頁）。 三、原審107 年度聲監續字第2235號通訊監察書及譯文（第6779號偵查卷第143-145頁、第33 頁）。 四、原審107 年度聲搜字第568 號搜索票、基隆市警察局搜索扣押筆錄及扣押物品目錄表、現場照片（第6779號偵查卷第49-65頁）。 五、108年1月18日航藥鑑字第0000000 號交通部民用航空局航空醫務中心毒品鑑定書（第6779號偵查卷第571頁）。 六、扣案電子磅秤1台、SAM SUNG廠牌行動電話1 支（無SIM卡）等證物。 起訴書犯罪事實一附表一編號4 曾文淵販賣第二級毒品，累犯，處有期徒刑壹年拾月。扣案 SAMSUNG廠牌行動電話壹支（IMEI序號：○○○○○○○○○○ 五四四四四、○○○○○○○○○○○○○○○）、電子磅秤壹台，均沒收之；未扣案○○○○○○○○○○門號SIM 卡壹枚及販毒所得新臺幣伍佰元，均沒收之，於全部或一部不能沒收或不宜執行沒收時，追徵其價額。  107年8月24日16時17分後不久 甲基安非他命（約 0.3公克）      曾文淵位於基隆市○○區○○路 000號5 樓之居所內    500元